【裁判字號】    97,易,548
【裁判日期】    970916
【裁判案由】    詐欺等
【裁判全文】
臺灣苗栗地方法院刑事判決               97年度易字第548號
公  訴  人  臺灣苗栗地方法院檢察署檢察官
被      告  甲○○
                    （現另案在臺灣臺中監獄苗栗分監執行）
上列被告因竊盜等案件，經檢察官提起公訴（97年度偵字第2302
、2303、2331號），被告於審理時就被訴事實為有罪之陳述，經
本院裁定依簡式審判程序審理，判決如下：
    主    文
甲○○竊盜，累犯，處有期徒刑陸月；又竊盜，累犯，處有期徒
刑陸月。應執行有期徒刑拾壹月。
    犯罪事實及理由
一、犯罪事實：
    甲○○曾因竊盜案件，經本院以95年度易字第467 號判決判
    處有期徒刑7 月確定，於民國96年6 月27日縮刑期滿執行完
    畢。詎甲○○仍不知悔改，意圖為自己不法之所有，於97年
    5 月15日上午6 時許，騎乘車牌號碼EKY-277 號輕機車，行
    經苗栗縣苗栗市水流娘26號之「公道伯大賣場」（現由丙○
    ○管領），因見該處不久前曾發生火災，雖有封鎖線封鎖，
    惟無人看管，認有機可乘，遂徒手竊取電線3 把、電源箱蓋
    4 個、鋁條28條等物（價值約新臺幣2 萬元）。得手後，又
    見隔鄰由乙○○經營之「鴻揚汽車商行」正興建鋼架屋，乃
    前往該建築工地徒手竊取C 型鋼鐵4 支（價值約新臺幣2 萬
    元）。得手後，將上開所有竊得財物置於機車上準備離去之
    際，為丙○○發現，並報警當場查獲。
二、訊據被告甲○○對於上開犯罪事實均坦承不諱，核與證人即
    被害人丙○○、乙○○於警詢、偵查中指述之情結相符，復
    經證人即到場查獲之司法警察馬鳳臣於偵查中結證屬實，並
    有職務報告及車籍查詢基本資料詳細畫面各1 紙、贓物認領
    保管單2 紙暨現場照片18張在卷可憑，足認被告自白與事實
    相符。本件事證明確，被告上開竊盜犯行均堪認定。
三、核被告甲○○所為，均係犯刑法第320 條第1 項之普通竊盜
    罪。又按所謂接續犯，係指數行為於同時同地或密切接近之
    時地實施，侵害同一之法益，各行為之獨立性極為薄弱，依
    一般社會健全觀念，在時間差距上，難以強行分開，在刑法
    評價上，以視為數個舉動之接續施行，合為包括之一行為予
    以評價，較為合理，而為包括之一罪，最高法院著有86年臺
    上字第3295號判例可資參照。換言之，以單一之犯意，單一
    行為之數個舉動，接續進行同一犯罪，在犯罪完成以前，其
    各個舉動均屬犯罪行為之一部，而接續地侵害同一人之同一
    法益，始得謂係接續犯；如係數個犯罪行為，時間上先後次
    序可分，所侵害者乃非同一人管領之個別數法益，則各行為
    間自均可獨立成罪，不得論以接續犯。故多次之竊行，除被
    竊之客體在客觀上可視為屬於同一監督權範圍外，須侵害同
    一之法益，且各行為之獨立性極為薄弱，依一般社會健全觀
    念，在時間差距上，難以強行分開，始足成立接續犯。查本
    件被告先後竊取被害人丙○○所管領之電線3 把、電源箱蓋
    4 個及鋁條28條等物；被害人乙○○所有之C 型鋼鐵4 支，
    雖係於密接之時間、地點所為，然上開電線、電源箱蓋、鋁
    條及C 型鋼鐵，歸屬不同被害人管領、所有，侵害法益不同
    ，且行竊地點係在不同處所，亦非屬同一監督權範圍，則被
    告主觀上對於該2 次行竊之物分屬不同人所有乙節，應有所
    認識；且其竊盜行為有先後次序可分，並無「在時間差距上
    ，難以強行分開」之情事，其所為上開2 次竊盜行為，自與
    前揭接續犯之要件有間，核屬分別獨立之竊盜犯行，被告雖
    抗辯其所有應係一行為云云，顯有誤會。被告先後2 次竊盜
    犯行，犯意各別，行為互殊，應予分論併罰。再被告前有如
    犯罪事實欄所載之前案科刑及執行紀錄，於96年6 月27日縮
    刑期滿執行完畢等情，有臺灣苗栗地方法院檢察署刑案資料
    查註紀錄表、臺灣高等法院被告前案紀錄表各1 份附卷可稽
    ，其於5 年以內故意再犯本件有期徒刑之上開2 罪，均為累
    犯，皆應依法加重其刑。爰審酌被告正值青壯，不思循正當
    途徑獲取財物，前已有多次竊盜前科，仍屢次恣意侵害他人
    財產權，足見其守法觀念薄弱，行為實不足取，惟念其於本
    院審理時坦承犯行，顯有認錯悔過之意，態度尚稱良好及其
    犯罪之動機、目的、手段，對社會所生危害等一切情狀，分
    別量處如主文所示之刑，並定其應執行刑。
四、據上論斷，應依刑事訴訟法第273 條之1 第1 項、第299 條
    第1 項前段，刑法第320 條第1 項、第47條第1 項、第51條
    第5 款，刑法施行法第1條之1，判決如主文。
本案經檢察官黃俊鳴到庭執行職務。
中    華    民    國    97    年    9     月    16    日
                  刑事第三庭    法  官  林佩儒
以上正本證明與原本無異。
如不服本判決，應於收受送達後10日內向本院提出上訴書狀（應
敘述具體理由並附繕本）。
上訴書狀如未敘述理由，應於上訴期間屆滿後20日內補提理由書
於本院。
                                書記官  陳玲君
中    華    民    國    97    年    9     月    17    日
附錄本判決論罪科刑法條：
中華民國刑法第320條
（普通竊盜罪、竊佔罪）
意圖為自己或第三人不法之所有，而竊取他人之動產者，為竊盜
罪，處 5 年以下有期徒刑、拘役或 5 百元以下罰金。
意圖為自己或第三人不法之利益，而竊佔他人之不動產者，依前
項之規定處斷。
前二項之未遂犯罰之。


司法院資訊處製作；財團法人民間司法改革基金會備份。
